臺灣雲林地方法院交通事件裁定　　　　 96年度交聲字第195號
移送　機關　交通部公路總局嘉義區監理所雲林監理站
異　議　人　甲○○
上列異議人因違反道路交通管理處罰條例案件，對於交通部公路
總局嘉義區監理所雲林監理站於中華民國96年10月18日所為之處
分（原處分案號：雲監裁字第裁72-Z8A001942號）聲明異議，本
院裁定如下：
    主  文
異議駁回。
    理  由
一、原處分意旨略以：異議人甲○○於民國96年9 月4 日上午6
    時33分許，駕駛車牌號碼368-SA號自用大貨曳引車（下稱本
    案曳引車），行經國道3 號南下275.6 公里處，因酒後駕車
    為警攔停，經檢測後，異議人吐氣所含酒精濃度達每公升0.
    29毫克，員警遂製單舉發，則依道路交通管理處罰條例第35
    條第1 項第1 款規定，於96年10月18日，裁處異議人罰鍰新
    臺幣（下同）22,500元，並吊扣駕駛執照12個月。
二、異議意旨略以：
    (一)異議人固坦認於96年9 月3 日即舉發日前1 日下午4 時許
      ，飲用補藥酒1 杯，復於96年9 月4 日上午6 時33分許，
      駕駛本案曳引車，行經國道3 號南下前往高雄岡山焚化爐
      ，通過古坑收費站約500 公尺處，經古坑交通分隊攔停並
      實施酒測1 次，以酒測值為0.29公克超過些許標準值，即
      製單告發，異議人要求再為酒測1 次確定，但卻遭拒絕，
      且當日員警酒測時未事先告知酒測即為實施，未與其有時
      間漱口後再行測試。此外，當日酒測時之吹嘴用具，依其
      判斷不是新的，未將新的裝上讓其親眼看見，恐有可能是
      舊的，因此造成酒測值0.29毫克，顯然違反執行酒測測定
      。
    (二)異議人飲用酒後至舉發時，已過13小時，為何酒測值仍超
      過0.25毫克，顯見酒測器已不精準，雖檢定合法日期內，
      但仍可能有所失誤。
    (三)異議人駕駛本案曳引車未有超速及其他違規情狀，然而員
      警當日卻將其恣意攔停臨檢，顯然過程有違法不當之處。
    (四)員警要求其將本案曳引車倒車500 公尺至古坑交通分隊前
      ，可見異議人能夠在高速公路上倒車500 公尺，且舉發當
      日，異議人即繳納罰款以領回本案曳引車，並再駕駛本案
      曳引車前往高雄岡山焚化爐傾倒垃圾，足認異議人駕駛平
      穩度、意志力無問題。為此依法請求撤銷原處分。
三、按「汽車駕駛人，駕駛汽車經測試檢定有酒精濃度超過規定
    標準者，處新臺幣15,000元以上，新臺幣60,000元以下罰鍰
    ，並當場移置保管其車輛及吊扣其駕駛執照1 年。」道路交
    通管理處罰條例第35條第1 項第1 款亦有明定。又「汽車駕
    駛人飲用酒類或其他類似物後其吐氣所含酒精濃度超過每公
    升0.25毫克或血液中酒精濃度超過百分之0.05以上者，不得
    駕車」道路交通安全規則第114 條第2 款定有明文。
四、經查：
  (一)異議人於96年9 月4 日上午6 時33分許，駕駛車牌號碼368-
    SA號自用大貨曳引車（下稱本案曳引車），行經國道3 號南
    下275.6 公里處為警攔停，異議人吐氣所含酒精濃度，經員
    警所持之酒測器檢驗後，酒測數值顯示為每公升0.29毫克，
    遂經警製單舉發等事實，為異議人所不爭執，復有內政部警
    政署國道公路警察局96年9 月4 日公警局交字第Z8A001942
    號舉發違反道路交通管理事件通知單（下稱本案通知單）1
    紙在卷可考。
  (二)異議人雖以前詞為辯，然而：
    1.本案酒精測定器（器號：016951/046098 號），業於95年
      11月9 日檢驗合格，有內政部警政署國道公路警察局96年
      10月16日公警八交字第0960871523號書函1 紙在卷可考，
      承辦員警於舉發當日持用上開酒精測試器為異議人測試時
      ，該酒精測試器仍在檢定有效期間內，應無不能有效運作
      之問題。
    2.現行法令並無強制警察提供礦泉水供受測人漱口之規定，
      或必須重複酒測之規定，況且異議人自承係在96年9 月3
      日下午4 時許飲酒，其飲酒結束距酒精濃度測試時間顯已
      逾15分鐘以上，已無口腔殘留酒精之可能，則員警縱未提
      供異議人漱口，該取締程序亦無違法可言，異議人認實施
      酒測前應先予其漱口云云，殊無可採。至於異議人辯稱當
      時酒測之吹嘴用具為前1 人使用過，仍有酒精殘留等情，
      僅係其以「依我判斷不是新的」等詞為論據，顯屬於異議
      人個人臆測之詞，無從採信。
    3.本案之舉發過程，係肇因於員警認本案曳引車右後輪胎紋
      不足（磨平），遂予以攔查，復因異議人臉色異常且談話
      間有酒味，經警詢問是否飲用酒類及何時飲酒時，異議人
      陳述昨晚飲厚酒等語，員警始施以酒測，有內政部警政署
      國道公路警察局96年10月16日公警八交字第0960871523號
      書函1 紙附卷足徵，對照本案違規車輛為曳引車，屬大型
      車輛，若車輪胎紋不足，行駛於高速公路，客觀上合理判
      斷易生危險，員警將之攔停檢查，符合司法院大法官釋字
      第535 號解釋所揭示之臨檢原則，自無何違法執行可言，
      異議人執此為辯，純屬誤會。
    4.道路交通管理處罰條例第35條第1 項第1 款及道路交通安
      全規則第114 條第2 款規定，飲用酒類後其吐氣所含酒精
      濃度超過每公升0.25毫克不得駕車，其所處罰者係抽象危
      險犯，如符合上開規定，即屬違反，不另以具體個案認定
      有無發生危險為必要，此為處罰階段之前置，以防堵因酒
      醉駕車而產生危險造成社會大眾生命安全而設，從而，縱
      使異議人如其所言可安全駕駛云云，亦無礙於本件違規行
      為之成立，異議人所辯，顯屬對法條之解釋錯誤，無可採
      信。
  (三)綜上所述，異議人經酒精測試後之酒精濃度超過檢定標準之
    事實已甚明確，原處分機關予以製單處罰，於法核無違誤，
    異議人忽視高速公路其他行車之安全，恣意酒後駕車，仍執
    前詞為辯，無非係為取回已被吊扣之駕照，重操舊業，然其
    所辯並無可取之處，為無理由，應予駁回。
五、應依道路交通案件處理辦法第20條，裁定如主文。
中　　華　　民　　國　　96　　年　　11　　月　　27　　日
                  刑事第五庭  法  官  藍家偉
以上正本證明與原本無異。
如不服本裁定，應於裁定送達後5 日內向本院提出抗告狀（須附
繕本）。
                              書記官  徐基典
中　　華　　民　　國　　96　　年　　11　　月　　27　　日
